臺灣高雄地方法院刑事判決　　　　　　94年度交簡上字第55號
上　訴　人　臺灣高雄地方法院檢察署檢察官
被　　　告　丙○○
上列上訴人因公共危險等案件，不服本院交通法庭民國九十四年
一月六日九十三年度交簡字第三五七０號第一審判決（聲請簡易
判決處刑案號：九十三年度偵字第二三八五０號）提起上訴，本
院改依簡式審判程序審理，判決如下：
    主  文
原判決關於過失傷害罪及其定執行刑部分均撤銷。
丙○○因過失傷害人，處拘役貳拾日，如易科罰金，以參佰元折
算壹日。
其餘上訴駁回。
上開第二項撤銷改判部分與駁回上訴（即服用酒類，不能安全駕
駛動力交通工具而駕駛，處拘役伍拾玖日，如易科罰金，以參佰
元折算壹日）部分，應執行拘役柒拾日，如易科罰金，以參佰元
折算壹日。
    事  實
一、丙○○領有普通大貨車駕駛執照，並明知服用酒類足以造成
    不能安全駕駛動力交通工具之危險。於民國九十三年十一月
    二十三日夜間八時許，丙○○在其位於高雄縣仁武鄉○○村
    ○○路七十巷六號之住處飲用高梁酒，至同日夜間十一時許
    飲畢。翌日上午時分，丙○○仍處於酒後平衡感、定向力及
    感覺能力均有所障礙，客觀上顯已達無法安全駕駛之狀態下
    ，猶駕駛車牌號碼ＸＷＤ—九一五號重型機車，沿高雄市○
    ○區○○路由東向西行駛，嗣於該日上午八時十分許，其行
    經加昌路後勁溪橋上，本應注意車前狀況、隨時採取必要之
    安全措施，而依當時情形，天氣狀況晴、日間有自然光線、
    路面狀況乾燥無缺陷、無障礙及視距良好，依其之智識、能
    力亦無不能注意之情事，竟疏未注意，並因飲酒後操控力變
    差，致其自後方撞擊停放於該處路旁之高雄市政府環境保護
    局手推車，該手推車復撞擊適在該處打掃之清潔員乙○○，
    乙○○因而摔倒在地，並受有右膝挫傷疼痛、左踝擦傷之傷
    害。丙○○於肇事後，留在事故現場，並主動向前往事故現
    場處理，且尚不知肇事者為何人之員警坦承肇事，復經處理
    車禍之員警對其實施酒精濃度測試，測得其呼氣中酒精濃度
    達每公升一點零二毫克，因而知悉上情，嗣並接受裁判。
二、案經乙○○訴由高雄市政府警察局楠梓分局移送臺灣高雄地
    方法院檢察署檢察官偵查聲請以簡易判決處刑。
    理  由
一、按本件被告丙○○所犯係死刑、無期徒刑、最輕本刑為三年
    以上有期徒刑以外之罪，其於審判程序就前揭被訴事實為有
    罪之陳述，經審判長告知簡式審判程序之旨，並聽取其與公
    訴人之意見後，本院認無不得或不宜改依簡式審判程序進行
    之處，爰依刑事訴訟法第二百七十三條之一第一項，裁定本
    件由本院進行簡式審判程序，合先敘明。
二、前揭犯罪事實，業據被告丙○○於本院審理中坦承不諱，核
    與告訴人乙○○於警詢及偵訊中之指訴情節相符，並有被告
    之駕駛執照（見警卷第七頁）、刑法第一百八十五條之三案
    件測試觀察紀錄表（見警卷第九頁）、酒精濃度測試單（見
    警卷第十頁）、健仁醫院診斷證明書（見警卷第十一頁）、
    舉發違反道路交通管理事件通知單（見警卷第十二頁）、道
    路交通事故現場圖（見警卷第十三頁）、道路交通事故調查
    報告表（見警卷第十四至十六頁）、交通事故談話紀錄表（
    見警卷第十七至二十頁）、車禍現場相片（見警卷第二一至
    二四頁）在卷可稽，是被告於前揭時、地駕駛車牌號碼ＸＷ
    Ｄ—九一五號重型機車，自後方撞擊停放路旁之手推車，該
    手推車復撞擊告訴人，及告訴人於車禍發生後受有右膝挫傷
    疼痛、左踝擦傷之傷害等事實，堪以認定。按飲酒後吐氣所
    含酒精成分超過每公升零點二五毫克以上者，不得駕車，又
    汽車行駛時，駕駛人應注意車前狀況，並隨時採取必要之安
    全措施，道路交通安全規則第一百十四條第二款、第九十四
    條第三項分別定有明文，被告領有普通大貨車駕駛執照，對
    於上開規定自應知之甚詳，其駕駛汽車自應遵守前開規定，
    而本件事故發生時，並無不能注意之情事，被告竟疏未注意
    車前狀況，以致肇事，其行為自有過失。又告訴人因本件車
    禍事故受有上開之傷害之事實，業如前述，則被告之過失行
    為與告訴人受有傷害間，顯有相當因果關係。是被告前開自
    白顯與事實相符，堪以採信，本件事證明確，被告犯行堪以
    認定。
三、核被告丙○○所為，係犯刑法第一百八十五條之三之服用酒
    類不能安全駕駛動力交通工具而駕駛罪及同法第二百八十四
    條第一項前段之過失傷害罪。被告所犯上開二罪間，犯意各
    別，行為互殊，應分論併罰。被告為汽車駕駛人而酒醉駕駛
    汽車，並致告訴人乙○○受傷，應依道路交通管理處罰條例
    第八十六條第一項之規定，加重其刑。又被告於本件事故發
    生後，即留在事故現場主動向前往事故現場處理，且尚不知
    肇事者為何人之員警坦承肇事，嗣並接受裁判之事實，業據
    被告於警詢陳述明確，並有前開交通事故談話紀錄表在卷足
    憑，是被告係對於未發覺之罪自首而受裁判，其前開過失傷
    害犯行部分，應依刑法第六十二條前段之規定，減輕其刑，
    並依法先加後減之。原審以被告上開服用酒類不能安全駕駛
    動力交通工具而駕駛罪及過失傷害罪之犯行事證明確，予以
    論罪科刑，固非無見，惟被告事後於本院審理中，業與告訴
    人達成和解，有和解書在卷可證（見本院卷第六七頁），原
    審未及審酌此情，而於被告過失傷害犯行部分，量刑上無法
    盡達妥適、衡平之要求，尚有未洽。公訴人循告訴人之請求
    ，以原審量刑過輕為由提起本件上訴，雖無理由，惟原審判
    決關於被告過失傷害犯行既有前開未洽，自應由本院將原判
    決未洽及定應執行刑部分撤銷予以改判。被告服用酒類不能
    安全駕駛動力交通工具而駕駛罪部分，原判決認事用法，均
    無違誤，量刑亦稱妥適，公訴人執前詞提起上訴，顯無理由
    ，應駁回其上訴。爰審酌被告在酒後已達絕對不能安全駕駛
    狀態下，猶貿然駕車上路，且未注意車前狀況，因而發生本
    件車禍事故，致使他人受有傷害，所為實無可取，惟念及被
    告於本院審理中坦承罪行，態度尚可，且無任何前科紀錄，
    有本院被告院內索引卡紀錄表、臺灣高等法院被告前案紀錄
    表在卷可按，素行尚非不良，並已與告訴人達成和解，顯有
    悛悔之意等一切情狀，量處如主文所示之刑，並諭知易科罰
    金之折算標準，復定其應執行刑，以示懲警。
據上論斷，應依刑事訴訟法第四百五十五條之一第三項、第三百
六十四條、第二百七十三條之一第一項、第三百六十八條、第三
百六十九條第一項前段、第二百九十九條第一項前段，道路交通
管理處罰條例第八十六條第一項，刑法第一百八十五條之三、第
二百八十四條第一項前段、第六十二條前段、第四十一條第一項
前段、第五十一條第六款，罰金罰鍰提高標準條例第一條前段、
第二條，判決如主文。
本案經檢察官甲○○到庭執行職務。
中　　華　　民　　國　　九十四　　年　八　月　　十六　日
                    交通法庭    審判長法　官 蔡國卿
                                      法　官 林俊寬
                                      法　官 陳君杰
以上正本證明與原本無異。
不得上訴。
中　　華　　民　　國　　九十四　　年　八　月　　十六　日
                                      書記官 陳昱良
附錄本判決論罪之法條：
刑法第一百八十五條之三
服用毒品、麻醉藥品、酒類或其他相類之物，不能安全駕駛動力
交通工具而駕駛者，處一年以下有期徒刑、拘役或三萬元以下罰
金。
刑法第二百八十四條
因過失傷害人者，處六月以下有期徒刑、拘役或五百元以下罰金
，致重傷者，處一年以下有期徒刑、拘役或五百元以下罰金。
從事業務之人，因業務上之過失傷害人者，處一年以下有期徒刑
、拘役或一千元以下罰金，致重傷者，處三年以下有期徒刑、拘
役或二千元以下罰金。
